【裁判字號】    98,訴,170
【裁判日期】    981021
【裁判案由】    毒品危害防制條例
【裁判全文】
臺灣苗栗地方法院刑事判決               98年度訴字第170號
公  訴  人  苗栗地方法院檢察署檢察官
被      告  丙○○
                    （另案執行）
指定辯護人  本院公設辯護人丁○○
上列被告因毒品危害防制條例案件，經檢察官提起公訴（98年度
偵緝字第70號、第71號），本院判決如下：
    主  文
丙○○無罪。
    理  由
一、公訴意旨略以：被告丙○○明知第一級毒品海洛因與第二級
    毒品安非他命，均係管制之毒品，不得非法販賣，竟基於意
    圖販賣海洛因及安非他命以營利之犯意，向不詳姓名年籍之
    成年人，以不詳之價格購入海洛因及安非他命後，先自行分
    裝，再以新臺幣（下同）1,000 元之價格，先後於附表所示
    之時、地，販賣予如附表所示之甲○、乙○（真實姓名年籍請詳
    卷，而其等所涉施用海洛因、安非他命部分，另案業經臺灣
    苗栗地方法院檢察署檢察官偵結），而取得如附表所示之款
    項，因認被告涉有販賣第一級毒品海洛因、第二級毒品安非
    他命罪嫌云云。
二、按犯罪事實應依證據認定之，無證據不得認定犯罪事實；不
    能證明被告犯罪者，應諭知無罪之判決，刑事訴訟法第154
    條第2 項、第301 條第1 項分別定有明文。又事實之認定，
    應憑證據，如未能發現相當證據，或證據不足以證明，自不
    能以推測或擬制之方法，為裁判基礎；且認定犯罪事實所憑
    之證據，雖不以直接證據為限，間接證據亦包括在內，然而
    無論直接證據或間接證據，其為訴訟上之證明，須於通常一
    般之人均不致有所懷疑，而得確信其為真實之程度者，始得
    據為有罪之認定，倘其證明尚未達到此一程度，而有合理之
    懷疑存在而無從使事實審法院得有罪之確信時，即應由法院
    為被告無罪之判決，有最高法院40年台上字第86號判例、76
    年台上字第4986號判例可資參照。且按認定犯罪事實應依證
    據，為刑事訴訟法所明定，故被告否認犯罪事實所持之辯解
    ，縱屬不能成立，仍非有積極證據足以證明其犯罪行為，不
    能遽為有罪之認定，亦有最高法院30年上字第1831號判例意
    旨可資參照。
三、公訴意旨認被告犯有販賣毒品罪嫌，無非係以證人甲○、乙○於
    警詢、偵查中之證詞、尿液檢驗報告及證人甲○、乙○與被告間
    之通聯紀錄為主要論據。訊據被告堅詞否認有上開犯行，並
    辯稱：其並無販賣第一級毒品海洛因、第二級毒品安非他命
    予證人甲○、乙○等語（見本院卷第37頁）。
四、證據能力之判斷：
  (一)證人甲○、乙○警詢所為證詞之證據能力部分：按被告以外之人
    於審判時已死亡，或有滯留國外或所在不明而無法傳喚或傳
    喚不到之情形者，其於司法警察調查中所為之陳述，經證明
    具有可信之特別情況，且為證明犯罪事實之存否所必要者，
    得為證據，刑事訴訟法第159 條之3 第1 款、第3 款分別定
    有明文。查證人甲○經本院傳喚均未到庭，且拘提無著，此有
    送達證書及拘提報告書各1 份在卷可憑（見本院卷第119 頁
    ）；且證人甲○、乙○於警詢時所陳均極詳細，亦無證據顯示有
    何不當之詢問，被告及其指定辯護人亦未指出與上開證人有
    何仇恨嫌隙，且亦不爭執此部分證據能力（見本院卷第161
    頁），是證人甲○、乙○於警詢之證詞，應有證據能力。
  (二)按被告以外之人於偵查中向檢察官所為之陳述，除顯有不可
    信之情況者外，得為證據，刑事訴訟法第159 條之1 第2 項
    亦有明文，而該條之立法理由係認被告以外之人（包括證人
    、鑑定人、告訴人、被害人及共同被告等）之陳述如在法官
    面前為之，因其任意陳述之信用性係在已受確定保障之情況
    下所為，自得作為證據。而現階段刑事訴訟法規定檢察官代
    表國家偵查犯罪、實施公訴，依法其有訊問被告、證人及鑑
    定人之權，證人、鑑定人且須具結，而實務運作時，檢察官
    偵查中向被告以外之人所取得之陳述，原則上均能遵守法律
    規定，不致違法取供，其可信度極高，職是，被告以外之人
    前於偵查中已具結而為證述，除反對該項供述得具有證據能
    力之一方，已釋明「顯有不可信之情況」之理由外，即不宜
    遽指該證人於偵查中之陳述不具證據能力。本件證人乙○於偵
    查中在檢察官前所為陳述，已經依法具結，另被告及指定辯
    護人復未曾提及檢察官在偵查時有何不法取供致證人證詞顯
    不可信之情事，亦不爭執此部分證據能力，證人乙○於本院審
    理時復經傳喚由被告及指定辯護人依法進行交互詰問，行使
    詰問權（見本院卷第161 頁），是其於偵查中之證述，自得
    採為本件證據。
  (三)按刑事訴訟法有關傳聞法則及例外之規定（第159 條至第15
    9 條之5 ），如條文已明定得為證據者（如第159 條之1 第
    1 項），或依規定原則上有證據能力，但當事人未抗辯其有
    例外否定證據能力之情形者，即無庸就其如何具有證據能力
    而為說明。同法第159 條之1 第2 項規定：「被告以外之人
    於偵查中向檢察官所為之陳述，除顯有不可信之情況者外，
    得為證據。」已揭示被告以外之人於偵查中向檢察官所為之
    陳述，原則上為有證據能力，僅於顯有不可信之情況，始例
    外否定其得為證據。是被告如未主張顯有不可信之情況時，
    檢察官自無從就無該例外情形而為舉證，法院亦無庸在判決
    中說明無例外情形存在之必要；僅於被告主張有例外情形而
    否定其得為證據時，法院始須就有無該例外情形予以調查審
    認。偵查中檢察官為蒐集被告犯罪證據，訊問證人，旨在確
    認被告嫌疑之有無及內容，與審判期日透過當事人之攻防，
    調查人證以認定事實之性質及目的，尚屬有別。偵查中訊問
    證人，法無明文必須傳喚被告使之得以在場，刑事訴訟法第
    184 條第2 項亦僅規定因發見真實之必要，得命證人與被告
    對質，是檢察官於偵查中雖未命證人與被告對質，尚非違法
    。此項未經被告對質之被告以外之人於偵查中向檢察官所為
    之陳述，依刑事訴訟法第159 條之1 第2 項之規定，原則上
    屬於法律規定為有證據能力之傳聞證據，於例外顯有不可信
    之情況，始否定其得為證據，業如前述。現行刑事訴訟法關
    於行通常審判程序之案件，為保障被告之反對詰問權，復對
    證人採交互詰問制度，其未經詰問者，僅屬未經合法調查之
    證據，並非無證據能力，而禁止證據之使用。此項詰問權之
    欠缺，非不得於審判中由被告行使以資補正，而完足為經合
    法調查之證據。倘被告於審判中捨棄對質、詰問權，自無不
    當剝奪被告對質、詰問權行使之可言（最高法院97年度臺上
    字第1069號判決參照）。經查，本案被告就證人甲○於檢察官
    偵查中具結所為之證言，並未釋明有何「顯有不可信之情況
    」之具體理由，且觀諸證人甲○訊問筆錄作成之情況，亦無顯
    不可信之情事，依前開說明，自具有證據能力。
  (四)按傳聞法則之重要理論依據，在於傳聞證據未經當事人之反
    對詰問予以核實，乃予排斥，惟若當事人已放棄對原供述人
    之反對詰問權，於法院審判時表明同意該等傳聞證據可作為
    證據，基於證據資料愈豐富，愈有助於真實發現之理念，並
    貫徹刑事訴訟法修法加重當事人進行主義之精神，確認當事
    人對於證據能力有處分權之制度，傳聞證據經當事人同意作
    為證據，法院認為適當者，亦得為證據。另當事人於調查證
    據時，對於傳聞證據表示「沒有意見」、「對於證據調查無
    意見」，而未於言詞辯論終結前聲明異議，應視為已有將該
    等傳聞證據採為證據之同意，此刑事訴訟法第159 條之5 定
    有明文。檢察官、被告及指定辯護人於本院準備程序、審理
    程序時已表示對於全案卷證證據之證據能力均無意見，且同
    意作為本案之證據（本院卷第38頁、第191 頁），依刑事訴
    訟法第159 條之5 之規定，檢察官、被告及指定辯護人已同
    意本案所有證據均有證據能力，本院斟酌該等證據並非非法
    取得，亦無證明力明顯過低之情形，是該等證據，均得採為
    證據。
五、經查：
  (一)被告固不否認確有使用0000000000之行動電話等語（見本院
    卷第155 頁）；另證人甲○於警詢時證稱：「（問：你於何時
    ？因何案為警查獲？）我是於97年10月13日17時45分在苗栗
    縣苑裡鎮○○路民有巷37號租屋處所內，因持有、施用海洛
    因毒品0.95公克，被警察查到」、「（問：你施用的海洛因
    毒品是向何人購買的？）我是向綽號【小城】的男子買的」
    、「（問：綽號【小城】的真實姓名為何？）他叫丙○○，
    58年6 月19日生、Ｚ000000000住苑裡鎮詳細的地址我不清楚
    ，不過現在已租房子在台中縣大甲鎮日南工業區附近」、「
    （問：是否為警方提供相片中之丙○○、58年6 月19日生、
    Ｚ0 00000000 男子？）是的，就是他」、「（問：你於何時
    ？何地分別跟他購買多少數量？）我跟他買過4 至5 次，第
    1 次是97年8 月中旬的晚上在大甲鎮日南工業區他的住處內
    購買1000元一小包大約0.2 公克海洛因，隔了1 星期左右的
    某日晚上10點左右，又買了第2 次也是1000元1 小包大約
    0.2 公克海洛因，第3 次也是隔了1 星期左右，即是97年9
    月初的某日晚上9-10點時，第4 次是97年的9 月中旬某日晚
    上10點多，也是買了1000元海洛因0.2 公克左右，第5 次是
    97 年10 月12日晚上9 點多在丙○○大甲鎮南工業區住處家
    裡買了1000元海洛因一小包0. 2公克」、「（問：你都是在
    同一處所跟丙○○買海洛因毒品嗎？）我都是聯絡好之後，
    親自到丙○○的大甲鎮日南工業區住處內購買的」、「（問
    ：你與他都如何聯絡？）我都是打他留給我的電話號碼
    0000-000000 及00 00-000000號跟他聯絡好要買的數量，再
    到他處取得，以當場一手交錢一手交貨方式交易，每次都有
    買賣交易成功」、「（問：你使用的電話為何？）我的電話
    是0000-000000 號」、「（問：你是否用自己持有之手機號
    碼打丙○○留給你的0000-000000 及0000-000000 號電話？
    ）是的」、「（問：丙○○使用何種交通工具？）他大部分
    都是開出租車或借他人的機車使用」等語（見97年度他字第
    782 號卷第5 至7 頁）；於偵查中具結證稱：「（問：昨天
    警察在你現住地扣到海洛因1 包含袋重0.95公克？）是，我
    吸食用的」、「（問：你的海洛因是跟誰買的？）丙○○」
    、「（問：你何時跟丙○○買？）今年8 月中旬，我以電話
    跟他聯絡，電話記在手機裡，即警詢所述：0000000000、
    0000000000」、「（問：你平均幾天跟他買一次海洛因？）
    一個禮拜左右跟他買一次海洛因，每次買1 千元，0.2 公克
    左右，交易地點都在台中縣大甲鎮日南工業區裡面」、「（
    問：有無誣陷丙○○？）沒有」、「（問：你與被告丙○○
    有親戚關係？）沒有」等語（見97年度毒偵字第1352號卷第
    30至31頁）。
  (二)由上述可知，證人甲○證稱其都係先以電話與被告聯絡後，再
    前往被告位於台中縣大甲鎮日南工業區之住處內購買，每次
    都是購買1,000 元1 包（約0 點2 公克）等語；惟證人甲○證
    稱其向被告購買之第一級毒品海洛因均係0 點2 公克1 包，
    卻又證稱其於97年10月13日被警方查獲扣案之第一級毒品海
    洛因1 包係證人甲○自行向被告所購買等語，而上開扣案之第
    一級毒品海洛因1 包含袋重為0.95公克之事實，有苗栗縣警
    察局通霄分局扣押物品目錄表1 份在卷可稽（見97年度毒偵
    字第1517號卷第14頁）；是觀之該查扣第一級毒品海洛因1
    包之重量顯與證人甲○所證向被告所購買之第一級毒品海洛因
    重量不同，亦與證人乙○於本院審理時具結所證：該毒品是其
    代證人甲○向被告所購買部分不符（詳後述），是證人甲○上開
    所證，尚有可疑。再者，觀之證人甲○所稱以其所使用之0000
    000000行動電話與被告所使用之0000000000行動電話之通聯
    紀錄，雖有於97年8 月19日晚間10時57分、97年8 月28日晚
    間7 時26分、97年9 月4 日上午2 時20分有通聯紀錄，且為
    被告所不爭執，惟此部分並無通聯內容，足資證明證人甲○係
    與被告聯絡欲購買第一級毒品海洛因事宜或確有販賣毒品犯
    行；又如附表編號4 、5 部分尚無通聯紀錄可以證明證人甲○
    確有與被告聯絡欲購買第一級毒品海洛因，此亦有通聯紀錄
    在卷可稽（見98年度偵緝字第70號卷第49頁、第51頁），故
    此部分即與證人甲○所證其於購買毒品前確有先撥打電話給被
    告聯絡購買毒品事宜不符，且亦無法僅憑通聯紀錄遽認證人
    甲○確有向被告購買毒品之事實。況證人乙○於本院審理時具結
    證稱：「（九十七年八月中旬某日起是否有跟丙○○買毒品
    ？）有的，他那時候住在我家，我們是當面講，沒有用電話
    聯絡」等語（見本院卷第72頁）；倘如證人乙○所證，則證人
    甲○於97年8 月間又何需以電話向被告聯絡購買毒品事宜。綜
    上，證人甲○上開證稱其確實有向被告購買第一級毒品海洛因
    云云，尚與事證不符，並無可採。
  (三)證人乙○於警詢時證稱：「（問：警方查扣之吸食器等工具是
    你吸食何毒品用途？）安非他命」、「（問：海洛因毒品如
    何吸食？）放在香菸裡一起吸食。」、「（問：吸食的安非
    他命及海洛因毒品如何取得？）我是向綽號小城男子購買」
    、「（問：小城男子真實年籍？）丙○○」、「（問：是否
    警方提示照片上之丙○○？）是的」、「（問：丙○○使用
    何行動電話門號？）0000000000、0000000000」、「（問：
    於何時？何地分別跟他購買多少數量？）我向丙○○購買安
    非他命毒品20多次，另海洛因毒品只有1 次，第一次是97年
    5 、6 月晚上，我用所有之0000000000門號，打丙○○
    000000 0000 門號相約在苑裡鎮○○路路上碰面，我以新台
    幣1 千元購買安非命1 包（含袋重量約0.3 公克），約隔1
    禮拜我就用自己的0000000000門號，打丙○○0000000000、
    00000000 00 門號聯絡相約在苑裡鎮○○路或介壽路碰面，
    每次並向丙○○購買安非他命1 包（含袋重約0.3 或0.4 公
    克），價格為新台幣1 千元」、「（問：最後1 次向丙○○
    購毒於何時？何地？毒品重量？）安非他命是97年10月7 日
    晚上19時，我用自己的0000000000門號，打丙○○
    0000000000門號，相約在苑裡鎮○○路萊爾富超商，並以新
    台幣1 千元，向丙○○購買1 包安非他命毒品（含袋重約
    0.3 公克），海洛因毒品是昨97年10月12日晚20時許，用自
    己的0000000000門號，打丙○○0000000000門號，相約在苑
    裡鎮○○路萊爾富超商，並以新台幣1 千元，向丙○○購買
    1 包海洛因毒品」等語（見98年度偵緝字第70號卷第25至27
    頁）；於偵查中具結證稱：「（問：吸食的安非他命及海洛
    因跟誰買的？）跟丙○○買的，用打電話，打他0917的電話
    及0000000000的電話跟他買安非他命及海洛因，海洛因只有
    買一次，時間在前天晚上6 點多，在我現住地那邊的一條路
    上，以1 千元跟他買1 小包海洛因，安非他命是平均1 個禮
    拜多跟他以1 千元買1 小包，交易地點也是我現住地附近的
    路上或便利商店。海洛因放在香菸裡點燃香菸吸食」、「（
    問：丙○○的0917電話是否為0000000000？）是」、「（問
    ：有無誣陷丙○○？）沒有」等語（見97年度他字第781 號
    卷第2 頁）；嗣於98年3 月10日偵查中具結證稱：「（問：
    你吸食安非他命是從何時跟丙○○買？）去年8 月中以後就
    跟丙○○買」、（問：為何在97年10月13日警詢時稱是從去
    年5-6 月開始跟洪斌買安非他命？）因為時間忘記了」、「
    （問：你確定有跟丙○○買安非他命？）有」、「（問：你
    平均多久跟丙○○買安非他命？）約1 、2 星期買1000元1
    小包安非他命」、「（問最後一次何時向丙○○買安非他命
    ？）警詢筆錄有，在去年10月7 日晚上7 點在我現居地附近
    的萊爾富跟丙○○買1000元1 小包安非他命」、「（問：去
    年你大約跟丙○○買多少錢的安非他命？）約5 、6 次，5
    、6 千元的安非他命」、「（問：你以何種方式聯絡丙○○
    買安非他命及海洛因？）均以打手機方式，以我0000000000
    電話打0000000000與0000 000000 號及0000000000手機，給
    丙○○聯絡買毒品」等語（見98年度偵緝字第70號卷第84頁
    背面至85頁）。
  (四)由上述可知，證人乙○先係證稱其係於97年5 、6 月間向被告
    購買第二級毒品安非他命，於97年10月12日晚間8 時（後改
    稱晚間6 時）向被告購買第一級毒品海洛因，均先以其所使
    用之0000000000行動電話與被告聯絡購買毒品等語。惟查，
    本案被告於96年4 月18日即入台中監獄執行有期徒刑6 月及
    有期徒刑10月15日，被告嗣於97年7 月17日方因縮短刑期假
    釋出監，此有臺灣高等法院被告前案紀錄表及臺灣高等法院
    在監在押全國紀錄表各1 份在卷可稽（見本院卷第21至22頁
    ）。故證人乙○所證其於97年5 、6 月開始向被告購買第二級
    毒品安非他命云云，顯與事實不符，並無可採。
  (五)證人乙○於本院審理時到庭具結證稱：「我記得什麼時候拿毒
    品的」、「（請說明什麼時候拿毒品的？）去年五月」、「
    （在哪個地方拿毒品的？）萊爾富便利商店」、「（你所謂
    的毒品是什麼毒品？）安非他命」、「（多少錢？）壹仟元
    」、「（五月是夏天？）是的」、「（你為什麼記得是五月
    ？）我知道當時是五月份」、「（所以你很明確，這個月份
    不會錯？）是的，很清楚，不會記錯」、「（你跟丙○○拿
    過幾次安非他命？）一、兩次」、「（所謂的一、兩次是什
    麼時候到什麼時候？）我不記得了」、「（你只有跟被告買
    二級毒品安非他命？）還有一次是買一級的」、「（你被抓
    的那時候用的一、二級是跟誰買的？）那個不是買的」、「
    （是哪裡來的？）是用拿的」、「（向誰拿的？）丙○○，
    不是用錢向他拿的」、「（不是用錢的，是怎麼拿的？）跟
    他要的」、「（包括一、二級嗎？）只有一級而已」、「（
    你剛才講有跟丙○○買過一級，也有說拿過一級，這是同一
    次嗎？）不是」、「（你所謂買過一級是什麼時候？）七、
    八月」、「（在哪裡？）也是在萊爾富」、「（多少錢？）
    壹仟元」、「（多重？）好像也是零點二公克，我有點忘記
    了」、「（你十月十三日被抓的時候，家裡好像也有海洛因
    ？）是的」、「（那是誰的？）我大哥的」、「（是否是Ａ
    1 ？）是的」、「（是否是Ａ1 向被告買的？）我不清楚」
    、「（照你剛才講，你說安非他命買兩次，一次是五月份，
    另外一次忘記了，海洛因是七、八月，這個時間你是怎麼記
    得的？）有看日曆」、「（所以這個時間很明確，不會錯？
    ）對」、「（你什麼時候開始跟丙○○在一起？）去年五月
    ，不大清楚」、「（你剛才不是說你有看日曆？）七、八月
    的我有看」、「（你在警訊說『向丙○○買安非他命毒品二
    十多次，第一次是九十七年五、六月的晚上』除了這個五、
    六月勉強跟你剛才所述相符之外，這二十多次就不符，到底
    哪個對？）今天說的才對」、「（所以時間是五、六月沒有
    錯，買的次數只有兩次？）是的」、「（你記得你在檢察官
    那裡說你跟丙○○買過幾次？）一、兩次」、「（你記得的
    很清楚？）是的」、「（你好像又講錯了？）有嗎？」、「
    （你上次在檢察官那裡好像不是講一、兩次，在檢察官那裡
    作證是三月十日，與現在差一個半月而已，你就記不清楚了
    ？）我記得好像是講一、兩次」、「（筆錄上你說是五、六
    次，有何意見？）沒有意見」、「（你要買毒品的時候，是
    你主動撥打電話給丙○○嗎？）是」、「（你第一次跟被告
    買毒品是什麼時候？）五、六月」、「（哪年的五、六月？
    ）上年，就是民國九八年」、「（今年是九八年？）九七年
    」、「（你在偵查中說跟被告買了五、六次，今天又說只有
    一、兩次，你說你記性比較不好，是否是以偵查中距離你買
    毒品的時間比較近，所述比較準？）對」、「（買的時間是
    否確實記得？）不確定，我知道七、八月」、「（你剛才不
    是說五、六月？）還有七、八月」、「（你在警訊所說的二
    十幾次，是否包括他送給你的次數？）是的」、「（所以二
    十幾次包括買的與送的次數？）對」、「（所以以偵查中的
    五、六次為準？）對」、「（提示你跟丙○○97年7 月1 日
    到12月31日的通聯紀錄，請說明你是哪一天跟丙○○用電話
    聯絡買海洛因一次？提示並告以要旨）是在97年10月13日那
    天」、「（是被抓到的那天嗎？）就是被抓到的那天」、「
    （提示98偵緝字第70號卷第61頁到63頁，請指認你是在哪天
    ，什麼時候打電話給被告丙○○買海洛因？提示並告以要旨
    ）在2008年10月13日16點24分30秒」、「（你是在97年10月
    13日什麼時候被警方逮捕？）也是16時，我剛買到海洛因回
    來的時候，警察就進來我家了」、「（你跟丙○○拿到海洛
    因時，有沒有把海洛因用完，還是你有帶回去你的住處被警
    方查獲？）帶回去住處被警方查獲，我還沒有施用」、「（
    提示97毒偵1517號第14頁，有一個通霄分局的扣押物品目錄
    表第一欄有海洛因壹包，含袋重0.95公克，所有人的簽名欄
    係Ａ1 簽名，你說被警方查獲，是你哥哥Ａ1 簽名，為何不
    是你簽名？）因為是我哥哥叫我買回來的，所以他就簽名」
    、「（事實上被查獲的那包海洛因是否是你剛跟丙○○買，
    而拿回家的？）是的」、「（提示你跟丙○○的通聯紀錄，
    哪五次、什麼時間、地點跟丙○○買安非他命？請在通聯紀
    錄上打勾，提示並告以要旨）2008年10月10日凌晨零時54分
    20秒、2008年10月10日凌晨5點36 分17秒、2008年10月11日
    18點53分59秒、2008年10月11 日19 點15分36秒、2008年10
    月11日20點23分02秒」、「（你在檢察官那邊說九十七年八
    月中旬就有開始買了，可是你剛才看得通聯紀錄，與你在法
    院的陳述，都沒有看到你所謂八月中旬的通聯紀錄，為何如
    此？）我那時候有跟檢察官說我記不清楚了」、「（九十七
    年八月中旬某日起是否有跟丙○○買毒品？）有的，他那時
    候住在我家，我們是當面講，沒有用電話聯絡」、「（因為
    你剛才勾的通聯紀錄，其中十月十日就撥了兩通，是聯絡要
    買一次還是兩次安非他命？）買一次，都是在聯絡買同一次
    安非他命的事情」、「（97年10月11日總共有三通通聯紀錄
    ，是買一次、兩次或是三次安非他命？）買三次，打三次拿
    三次」、「（所以你就記得的很清楚？）是的」、「（你在
    偵訊中有回答檢察官說跟丙○○最後買安非他命是在97年10
    月7 日，你剛才回答本院所述的通聯紀錄時間裡面沒有10月
    7 日當天的紀錄，是怎樣的情形？）我那時候有跟檢察官說
    我也不記得是什麼時候」、「（所謂的不記得什麼時候是否
    有在十月七日當天買，或者是不記得十月七日當天的什麼時
    間買？）是不記得是否有在十月七日買」、「（你的意思是
    否是說你有在上述與法院講的通聯時間，有跟丙○○買過四
    次安非他命？）十月十日兩次，打了兩通電話，都有買到」
    、「（在九十七年八月中旬某日，你有在你的住處當面跟丙
    ○○買過一次壹仟元的安非他命？）是的」、「（所以前後
    總共有六次？）是的」、「（你剛才說十月十日打了兩通買
    兩次，十月十三日打三通買三次，為何不要同一天一次購足
    ？）我哥哥Ａ1 也有叫我幫他拿的」等語（見本院卷第52至
    74頁）。
  (六)綜上，證人乙○先係於警詢時證稱係其係於97年5 、6 月向被
    告購買毒品、購買第二級毒品安非他命次數為20幾次、購買
    第一級毒品海洛因次數為1 次、時間為97年10月12日晚間8
    時許等語；嗣其於本院審理時又改證稱：向被告購買第二級
    毒品安非他命次數為2 次，均係於97年5 、6 月等語，嗣又
    改稱：係於98年7 、8 月，次數為5 、6 次；且證人乙○就其
    第一次向被告購買第一級毒品海洛因時間亦改證稱為97年10
    月13日下午4 時24分30秒與被告聯絡購買，惟其先係證稱證
    人甲○、乙○於97年10月13日被查獲扣案之第一級毒品海洛因1
    包為證人甲○自行購買，且不清楚證人甲○係向誰購買等語，嗣
    於本院審理時卻改證稱該第一級毒品海洛因1 包為其於查獲
    前向被告所購買等語；且證人乙○原先證稱其一星期多購買一
    次第二級毒品安非他命，嗣又改證稱有時一天打3 次電話即
    購買3 次毒品等語。故證人乙○上開就購買毒品時間、次數部
    分所證，前後於警詢、偵查及本院審理時均語多矛盾、反覆
    ，亦查無其他積極證據足以佐證，尚無可採。再者，公訴意
    旨所提出之通聯紀錄亦僅可證明其2 人確有通話，但並無法
    遽認證人乙○確有向被告購買毒品之事實。另公訴意旨所舉證
    人甲○、乙○之尿液檢驗報告均有毒品陽性反應等語，惟此部分
    僅可證明證人甲○、乙○確有施用毒品犯行，亦無法據此即認其
    等所施用之毒品係向被告所購買無誤。
  (七)綜上所述，證人甲○、乙○在警訊、偵查及本院審理中之證詞，
    顯有可疑，不能使人達於確信之程度，自不能以之作為認定
    被告販毒之唯一證據，是被告販賣第一級毒品海洛因、第二
    級毒品安非他命之犯罪尚屬不能證明。此外，公訴人復未提
    供其他積極證據足資證明被告確有公訴人所指之犯行，不能
    證明被告犯罪，參諸前揭法條規定與判例意旨依法應為被告
    無罪之諭知。
六、據上論斷，應依刑事訴訟法第301 條第1 項，判決如主文。
本案經檢察官黃明正到庭執行職務。
中    華    民    國    98    年    10    月    21    日
                  刑事第三庭  審判長法  官  柳章峰
                                    法  官  林佩儒
                                    法  官  許蓓雯
以上正本證明與原本無異。
如不服本判決應於收受判決後10日內向本院提出上訴書狀，並應
應敘述具體理由。其未敘述上訴理由者，應於上訴期間屆滿後20
日內向本院補提理由書( 均須按他造當事人之人數附繕本) 「切
勿逕送上級法院」。告訴人或被害人如對本判決不服者，應具備
理由請求檢察官上訴，其上訴期間之計算係以檢察官收受判決正
本之日期為準。
                                    書記官  許千士
中    華    民    國    98    年    10    月    21    日


司法院資訊處製作；財團法人民間司法改革基金會備份。
